FABRICIO CASTRO

DESARROLLADOR FRONTEND

fabricastrook@gmail.com





Cel: +5492644412511 in Linkedin: Fabricio Castro



SOBRE MI

Soy un apasionado desarrollador de software con experiencia en el campo del frontend. En mi actual empleo desarrollo los portales institucionales de la provincia de San Juan, Argentina. Tengo una experiencia sólida en Javascript, Angular y React, donde he trabajado en la creación de distintos sitios web personalizados y tiendas en línea, brindando a mis clientes soluciones altamente personalizadas y efectivas. Actualmente capacitandome en el area del backend.

EDUCACIÓN

Universidad Catolica de Cuyo Desarrollo de Software

2022 - Actualidad

• CURSOS / HABILIDADES

- JAVASCRIPT ANGULAR REACT -**VUE - TAILWINDCSS**
- WORDPRESS-WOOCOMMERCE-**ELEMENTOR**
- FIGMA
- Curso React para profesionales -CodigoFacilito
- Curso Angular avanzado UDEMY
- Curso de Node UDEMY
- Curso React para profesionales -CodigoFacilito

IDIOMAS

Idioma Inglés

Nivel Oral Básico. Nivel Escrito Avanzado.

• EXPERIENCIA LABORAL

DEPARTAMENTO PROVINCIAL DE INFORMÁTICA GOBIERNO DE SAN JUAN

Ene 2022 - Actualidad

Me encuentro en el área de desarollo de sistemas, portales y servicios del Gobierno de San Juan. Utilizando React, Vue.js, PHP, Postman, HTML, CSS, APIREST, GIT, GITHUB

Tacu Sistemas

Enero 2024 - Mayo 2024

• Estuve trabajando en un proyecto en donde se realizo un CRM para una empresa de EEUU, donde estuve encargado de llevar el diseño del figma a codigo, también estuve solucionando los bugs visuales e inconsistencias que el equipo de QA nos mandaba. Utilice CSS, Angular Material, etc

TECHNODEVS.COM.AR - CEO

Mayo 2021 - Actualidad

- Desarrollo de páginas web para negocios/empresas. Tiendas online, landing page, sitios institucionales, ecommerce, entre otros servicios.
- Uso de Tecnologias como Wordpress, React, Angular y Vue.